臺灣高等法院刑事判決               100年度上訴字第3669號
上  訴  人
即  被  告  高貴俊
上列上訴人因違反毒品危害防制條例案件，不服臺灣士林地方法
院10 0年度審訴字第653號，中華民國100年11月14日第一審判決
（起訴案號：臺灣士林地方法院檢察署100年度毒偵字第1555號
），提起上訴，本院判決如下：
    主  文
上訴駁回。
    理  由
一、按刑事訴訟法第三百五十條、第三百六十一條、第三百六十
    二條、第三百六十七條規定，不服地方法院之第一審判決而
    上訴者，須提出上訴書狀，並應敘述具體理由，為上訴必備
    之程式；其所提出之書狀未敘述上訴理由，或僅曾以言詞陳
    述上訴理由者，均應於上訴期間屆滿後二十日內補提理由書
    於第一審法院。第一審法院經形式審查，認逾期未補提上訴
    理由者，應定期間先命補正；逾期未補正者，為上訴不合法
    律上之程式，應以裁定駁回。倘已提出上訴理由，但所提非
    屬具體理由者，則由第二審法院以上訴不合法律上之程式，
    判決駁回。而所謂具體理由，必係依據卷內既有訴訟資料或
    提出新事證，指摘或表明第一審判決有何採證認事、用法或
    量刑等足以影響判決本旨之不當或違法，而構成應予撤銷之
    具體事由，始克當之（例如：依憑證據法則具體指出所採證
    據何以不具證據能力，或依憑卷證資料，明確指出所為證據
    證明力之判斷如何違背經驗、論理法則）；倘僅泛言原判決
    認定事實錯誤、違背法令、量刑失之過重或輕縱，而未依上
    揭意旨指出具體事由，或形式上雖已指出具體事由，然該事
    由縱使屬實，亦不足以認為原判決有何不當或違法者（例如
    ：對不具有調查必要性之證據，法院未依聲請調查亦未說明
    理由，或援用證據不當，但除去該證據仍應為同一事實之認
    定），皆難謂係具體理由，俾與第二審上訴制度旨在請求第
    二審法院撤銷、變更第一審不當或違法之判決，以實現個案
    救濟之立法目的相契合，並節制濫行上訴(最高法院九十七
    年度台上字第八九二號判決參照)。
二、被告上訴意旨略以：被告自始坦承犯行不諱，態度良好，家
    中父母老邁，子年幼小，請准施以「美沙冬替代療法」，或
    准以易科罰金，被告願捐款新台幣伍萬元云云。可知，被告
    並未依據卷內既有訴訟資料或提出新事證，指摘或表明第一
    審判決有何採證認事、用法或量刑等足以影響判決本旨之不
    當或違法，其上訴乏具體理由甚明。至被告上訴意旨所示其
    坦承犯行，態度良好等情，業據原審於判決內加以審酌，作
    為量刑之依據。又被告所犯施用第一級毒品之罪，法定刑為
    六月以上五年以下有期徒刑之罪，被告又係累犯，依法應加
    重其刑，即至少應判處七月以上有期徒刑，根本無從判處六
    月以下有期徒刑，自不得易科罰金。至於「美沙冬替代療法
    」，係檢察官依法務部推動之毒品減害計劃，針對偵查中施
    用毒品之被告，符合一定條件者，給予緩起訴處分，並要求
    參與衛生署指定醫院之美沙冬替代療法，審判中之被告，並
    非實施之對象，併此敘明。從而，本件上訴不合法律上之程
    式，應予駁回，並不經言詞辯論為之。
據上論斷，應依刑事訴訟法第三百六十七條前段、第三百七十一
條，判決如主文。
中    華    民    國   100    年    12    月    20    日
            刑事第十七庭  審判長法  官  王炳梁
                                法  官  黃雅芬
                                法  官  陳世宗
以上正本證明與原本無異。
如不服本判決，應於收受送達後10日內向本院提出上訴書狀，其
未敘述上訴之理由者並得於提起上訴後10日內向本院補提理由書
（均須按他造當事人之人數附繕本）「切勿逕送上級法院」。
                                書記官  李佳穎
中    華    民    國   100    年    12    月    20    日